# 募集资金问题

提问人：dumingrain 时间：2015-06-25 16:15:47
咨询各位版主一个问题，有家上市公司前期用募集资产购买了一项固定资产，现在由于这项固定资产用不着，想出售？是否可以出售这是问题一，如果可以出售程序应该是怎样，和处置普通固定资产一样的程序吗？这是问题二。如果出售后，回来的资金是否应该进入募集资产账户还是自有资金?这是问题三。如果进入募集资金专户，是否对年末募集资金专项报告有影响？这是问题四，期待大家帮忙解答

回答人：chenyiwei
这是否意味着募集资金投向的变更？如果是，应按募集资金投资项目的变更履行相关决策程序和信息披露义务。
具体可参考《上海证券交易所上市公司募集资金管理办法(2013年修订)》中的下列规定（如果是深交所，请查阅相应板块上市公司的“规范运作指引”）：
第四章 募集资金投向变更
第二十一条 上市公司募集资金应当按照招股说明书或者募集说明书所列用途使用。上市公司募投项目发生变更的，必须经董事会、股东大会审议通过，且经独立董事、保荐机构、监事会发表明确同意意见后方可变更。 　　上市公司仅变更募投项目实施地点的，可以免于履行前款程序，但应当经上市公司董事会审议通过，并在 2 个交易日内报告本所并公告改变原因及保荐机构的意见。
第二十二条 变更后的募投项目应投资于主营业务。 　　上市公司应当科学、审慎地进行新募投项目的可行性分析，确信投资项目具有较好的市场前景和盈利能力，有效防范投资风险，提高募集资金使用效益。
第二十三条 上市公司拟变更募投项目的，应当在提交董事会审议后 2 个交易日内报告本所并公告以下内容： (一)原募投项目基本情况及变更的具体原因； (二)新募投项目的基本情况、可行性分析和风险提示； (三)新募投项目的投资计划； (四)新募投项目已经取得或者尚待有关部门审批的说明(如适用)； (五)独立董事、监事会、保荐机构对变更募投项目的意见； (六)变更募投项目尚需提交股东大会审议的说明； (七)本所要求的其他内容。 　　新募投项目涉及关联交易、购买资产、对外投资的，还应当参照相关规则的规定进行披露。
第二十四条 上市公司变更募投项目用于收购控股股东或者实际控制人资产(包括权益)的，应当确保在收购后能够有效避免同业竞争及减少关联交易。
第二十五条 上市公司拟将募投项目对外转让或者置换的(募投项目在上市公司实施重大资产重组中已全部对外转让或者置换的除外)，应当在提交董事会审议后 2 个交易日内报告本所并公告以下内容： (一)对外转让或者置换募投项目的具体原因； (二)已使用募集资金投资该项目的金额； (三)该项目完工程度和实现效益； (四)换入项目的基本情况、可行性分析和风险提示(如适用)； (五)转让或者置换的定价依据及相关收益； (六)独立董事、监事会、保荐机构对转让或者置换募投项目的意见；
(七)转让或者置换募投项目尚需提交股东大会审议的说明； (八)本所要求的其他内容。 　　上市公司应充分关注转让价款收取和使用情况、换入资产的权属变更情况及换入资产的持续运行情况，并履行必要的信息披露义务。
募集资金年度使用情况专项报告中应有专门部分披露募集资金投向变更问题的。